臺灣高等法院刑事判決
108年度上訴字第3253號
上  訴  人  
即  被  告  薛俊偉



選任辯護人  許世正律師
上  訴  人  
即  被  告  陳柏勳




            黃詒倫


上列上訴人即被告因妨害自由案件，不服臺灣基隆地方法院108
年度訴字第174號，中華民國108年6月4日第一審判決（起訴案號
：臺灣基隆地方檢察署107年度偵字第5552號、第5702號、108年
度偵字第545號），提起上訴，本院判決如下：
    主  文
上訴駁回。
    事  實
一、丁○○因與甲○○（起訴書誤載為張峻堯）存有糾紛，竟與乙○○
    （綽號「阿達」）、曾學恩（所涉剝奪行動自由部分，業經
    原審判處有期徒刑7月後確定）、丙○○共同基於剝奪行動自
    由之犯意聯絡，於民國106年9月5日晚間，由丙○○不知情之
    女友黃佳媗出名邀約甲○○見面為由，實則為乙○○駕駛車牌號
    碼0000-00（起訴書誤載為2299-MPO，應予更正）號之自用
    小客車搭載曾學恩、丙○○赴約，嗣甲○○駕車搭載其妻劉庭妌
    至相約地點即基隆市警察局第一分局忠二路派出所旁之PUB
    後，因久候不至察覺有異，遂趨車離開，將車輛駛入並停至
    基隆市仁愛區仁一路華都飯店旁巷內後下車往仁二路方向行
    走，而乙○○駕車搭載曾學恩、丙○○尾隨甲○○車輛至仁二路巷
    口，見甲○○、劉庭妌下車後，即由曾學恩、丙○○下車分站甲○○前後，以阻擋甲○○離去，並告知甲○○「大仔（即丁○○）請
    你過去一趟（台語）」，命甲○○與其等上車，同時由曾學恩
    以手肘強勾甲○○肩膀，由丙○○在後或在旁推促，以此等違反
    甲○○意願之方式，將甲○○帶上乙○○所駕駛前揭車輛，並迫使
    甲○○坐在後座中間，曾學恩、丙○○則分別坐在甲○○兩側，防
    止甲○○趁隙逃逸，並由曾學恩撥打電話予丁○○告知人已帶到
    ，在丁○○之指示下，遂將甲○○載至偏僻之基隆市○○區○○街00
    0巷000○0 號御聖宮。嗣乙○○、曾學恩、丙○○，將甲○○載至
    基隆市○○區○○街000巷000○0 號御聖宮後，約10分鐘丁○○駕
    駛車牌號碼000-0000號自用小客車到場，隨即下車以腳踢踹
    甲○○，並持硬物毆打甲○○頭部，致甲○○受有頭部多處瘀傷、
    左側頭部開放性撕裂傷之傷害（傷害部分未據告訴），丁○○
    在對甲○○施強暴後先行駕車離去，再由乙○○、曾學恩、丙○○
    將甲○○載至基隆市中正區新豐街下車，而共同以上開方法剝
    奪甲○○之行動自由達1 個多小時之久，甲○○下車後，旋自行
    搭乘計程車前往就醫。
二、案經基隆市警察局移送臺灣基隆地方檢察署檢察官偵查起訴
    。
    理  由
壹、證據能力
一、按被告以外之人於檢察事務官、司法警察官或司法警察調查
    中所為之陳述，與審判中不符時，其先前之陳述具有較可信
    之特別情況，且為證明犯罪事實存否所必要者，得為證據，
    刑事訴訟法第159 條之2 定有明文。查證人即被害人甲○○於
    警詢之陳述雖屬傳聞證據，惟因其於原審審理時之證述內容
    ，與其於警詢時之陳述存有重大出入，審酌被害人受警察詢
    問時外部情狀，從該份詢問筆錄記載均條理清楚，且以一問
    一答方式進行，又查無其受詢問時有身體、心理狀況異常，
    或受其他外力干擾情形，且製作警詢筆錄時與案發時間較為
    接近，記憶自較深刻清晰，並可立即回想反應親身見聞體驗
    之事實，且警詢時應較無心詳予考量供詞對自己或他人所生
    之利害關係，時間上亦不及權衡利害及取捨得失，並較無來
    自被告在場所生有形、無形之壓力，且被害人於偵查中亦向
    檢察官以書面之方式表達為免於生命遭受危險拒絕作證人等
    情，有該信件1 份在卷可查（見原審卷第243 頁），可見其
    於證述內容曝光後承受巨大心理壓力；又參諸被告丁○○始終
    供承有在御聖宮毆打被害人，詎被害人於原審審理時竟證稱
    其所受傷勢係自行跌倒，更見被害人於原審審理時之證述多
    所隱瞞或迴護；綜此，足認被害人於警詢之證述，較諸審理
    中之陳述，具有較可信之特別情況，且被害人於警詢之陳述
    為證明被告等人犯罪存否所必要，揆諸上揭說明，自均具有
    證據能力。是被告丁○○之辯護人雖認被害人警詢之證述並無
    證據能力云云，自非可採。
二、被告以外之人於審判外之陳述，雖不符刑事訴訟法第159 條
    之1 、159條之2、159 條之3 、159 條之4 等規定，而經當
    事人於審判程序同意作為證據，法院審酌該言詞陳述或書面
    陳述作成時之情況，認為適當者，亦得為證據。當事人、代
    理人或辯護人於法院調查證據時，知有第159條第1 項不得
    為證據之情形，而未於言詞辯論終結前聲明異議者，視為有
    前項之同意，刑事訴訟法第159條之5 定有明文。本案當事
    人及辯護人就下述其餘供述證據方法之證據能力，於言詞辯
    論終結前均未異議，而經本院審酌各該證據方法之作成時，
    並無其他不法之情狀，均適宜為本案之證據，依刑事訴訟法
    第159條之5 之規定，有證據能力。
三、其餘資以認定本案犯罪事實之非供述證據，亦查無違反法定
    程序取得之情形，依刑事訴訟法第158 條之4 反面規定，應
    具證據能力。
貳、實體方面
一、訊據被告丁○○固坦承有委請被告乙○○、丙○○及同案被告曾學
    恩代為找尋被害人甲○○，且在御聖宮有以腳踢踹及持硬物毆
    打被害人頭部之事實；被告乙○○及丙○○固供承於前揭時間有
    將被害人甲○○載往御聖宮之事實，然均矢口否認有何妨害自
    由犯行。被告丁○○辯稱：伊沒教唆去押，同案被告曾學恩打
    電話給伊說約到人，伊才說去御聖宮等伊，伊有動手打甲○○
    ，伊踢被害人、拿棍子敲被害人的頭，踢被害人肚子云云。
    其選任辯護人為其辯稱：被告丁○○並不知道其他被告所為，
    只是偶然跟其他人說與被害人有誤會，希望有機會碰到找被
    害人來說明。而當時被告三人都沒有拿武器，也沒有言詞去
    脅迫甲○○上車，又涉犯地點是在基隆廟口，人潮很多，如何
    對甲○○妨害自由，若非甲○○自願上車，有很多方法可以逃脫
    ，則被害人是否有遭限制行動自由，本案沒有任何證據可證
    其餘被告有用強制手段限制被害人之自由云云；被告乙○○辯
    稱：是被害人自願跟伊等上車的云云；被告丙○○辯稱：伊沒
    有妨害被害人之自由云云。惟查：
  ㈠被告丁○○因與被害人存有糾紛，委請被告乙○○、丙○○及同案
    被告曾學恩代為找尋被害人，嗣於106 年9月5日晚間，被告
    乙○○駕駛車牌號碼號2299-MP號之自用小客車搭載被告丙○○
    、同案被告曾學恩，在基隆市仁愛區仁二路巷口，見被害人
    停車後下車，即停車由被告丙○○及同案被告曾學恩下車上前
    與被害人攀談，隨後被害人搭乘被告乙○○所駕駛前揭車輛，
    並坐在車輛後座中間，被告丙○○及同案被告曾學恩則分坐被
    害人兩旁後，將被害人載至偏僻之基隆市○○區○○街000巷000
    ○0 號御聖宮後，約10分鐘後被告丁○○駕駛車牌號碼000-000
    0號自用小客車到場後，隨即下車以腳踢踹被害人，並持硬
    物毆打被害人頭部，致被害人受有頭部多處瘀傷、左側頭部
    開放性撕裂傷之傷害，被告丁○○毆打被害人後先行駕車離去
    ，被告乙○○、丙○○及同案被告曾學恩即將被害人載至基隆市
    中正區新豐街下車，被害人下車後，旋自行搭乘計程車前往
    就醫等情，業據被告丁○○、乙○○、丙○○於原審及本院審理時
    均自承不諱，且據證人即被害人及證人劉庭妌於偵查中證述
    明確(見原審卷第105至111頁)，復有御聖宮附近監視器攝得
    畫面擷取照片及被害人頭部受傷照片附卷可稽（見107年度
    偵字第5552號偵查卷第31至32、145頁），是上開事實，首
    堪認定。至被害人雖於警詢時證稱在御聖宮遭被告丁○○持槍
    毆打頭部一節，然被告丁○○否認有持槍毆打被害人頭部，且
    被告丁○○持以毆打之器物並未扣案，尚無從證明該器物是否
    確係槍枝，故應認被告丁○○係以硬物毆打被害人頭部。
  ㈡又依下列證據：
  ⒈證人即被害人於警詢時證稱：106年9月5日晚上，伊在華都飯
    店旁巷子往仁二路方向走，在巷口遇到被告丁○○的手下綽號
    「阿達」、曾學恩、丙○○，同案被告曾學恩跟伊說他老大（
    即丁○○）要找伊，同案被告曾學恩用右手勾住伊肩膀強迫伊
    上車，伊上車後在後座，被告丙○○坐伊左邊，同案被告曾學
    恩坐伊右側，兩人夾住伊防止伊逃跑，由綽號「阿達」之男
    子開車前往御聖宮，在車上同案被告曾學恩打電話給被告丁○○說「哥，我人已經抓到了」，約10多分鐘後，被告丁○○就
    到達御聖宮，接著從提袋取出1 把手槍，左手壓住伊脖子，
    右手持槍用槍把朝伊後腦重擊2 下，造成頭部多處瘀傷，左
    側頭部有一處1公分開放性撕裂傷口，為求保命伊便裝死，
    原本他們已經打算離去，是被告丁○○要他們將伊叫醒，並拿
    衛生紙給伊擦拭傷口，並將地上血漬清洗乾淨，之後由「阿
    達」等3 人開車載伊到新豐街便利商店下車，伊才自行搭車
    去基隆署立醫院急診等語（見原審卷第100、245至247頁）
    ；於偵查中證稱：106 年9月5日是被告丙○○的女友約伊去忠
    二路派出所旁的PUB，約在肯德基碰面，伊在車上等很久，
    覺得不對，就開車離開，後來發現有人開車追上來，伊就把
    車子停在華都飯店前，並與證人劉庭妌下車走進華都飯店巷
    子，走出來就碰到被告丙○○、同案被告曾學恩，「阿達」沒
    有下車，同案被告曾學恩把手搭在伊肩膀上，手肘勾住伊脖
    子說「『大仔』請你過去一趟（台語）」，被告丙○○則推著伊
    等語（見原審卷第107至109頁）。
  ⒉證人劉庭妌於偵查中證稱：當天伊和被害人去吃飯，有1 個
    小弟下車過來就勾著被害人肩膀說老大要找他，後來被害人
    就被小弟帶走，等被害人回來頭上就有流血受傷等語（見原
    審卷第105至107頁）。
  ⒊證人即同案被告曾學恩於原審審理時證稱：106年9月5日當天
    ，是被告丙○○要女友即案外人黃佳媗約被害人出來喝酒，約
    在忠二路附近的PUB碰面，伊等有看到被害人，但被害人開
    車走掉，後來找到被害人，伊跟被告丙○○下車，伊跟被害人
    說「哥找你」，被害人跟他女朋友說「大仔（臺語）要找我
    ，我去一下就回來」，被害人上車前，伊有搭著被害人肩膀
    ，上車後，由伊及被告丙○○分坐被害人兩側等語（見原審卷
    第208、209、211 頁）。
  ⒋被告乙○○於偵查中證稱：（丙○○及曾學恩如何要張峻堯【應
    為竣】上車？）伊記得有1個人有勾張峻堯的肩膀，另外1個
    人則是站在旁邊，但是誰勾張峻堯（應為竣）的肩伊忘記了
    等語(見107年度偵字第5552號偵查卷第511頁)。
  ⒌被告丁○○於偵查中供稱：當時很氣憤，拿玩具槍敲被害人的
    頭，同案被告曾學恩還是被告乙○○有打電話予伊說 「約到
    了」等語（見前揭偵查卷第352頁）；於原審審理時供稱：
    伊持長形硬物打被害人頭部等語（見原審卷第91頁）；於本
    院審理時供承：伊等被告們幫忙，同案被告曾學恩有打給伊
    說約到人，伊才說伊等去御聖宮等伊，伊有動手打被害人，
    那時旁邊有棍子，伊就踢被害人、拿棍子敲被害人頭等語（
    見本院卷第194頁）。
　⒍互核上開證述及被告丁○○之供述，可知案發當天被害人確係
    因被告丙○○之女友黃佳媗邀約前往忠二路旁之PUB喝酒，始
    開車赴約，惟被告丙○○之女友並未赴約，實際前往為被告乙○○、丙○○及同案被告曾學恩，而被害人因久候不見黃佳媗，
    察覺有異趨車離開，將車輛停至基隆市仁愛區仁一路華都飯
    店旁巷內後下車往仁二路方向行走，而被告丙○○及同案被告
    曾學恩一前一後，阻擋被害人離去，並告知被害人「大仔（
    即丁○○）請你過去一趟（台語）」，命被害人與其等上車，
    被害人且遭同案被告曾學恩以手肘勾住脖子，由被告丙○○推
    促，而被帶上被告乙○○所駕駛之車輛後座，強使告訴人坐在
    後座中間，並由被告曾學恩、丙○○分坐其兩旁，欲使被害人
    無從逃離，被告等人客觀上有剝奪行動自由之行為，主觀上
    亦有剝奪行動自由之故意，灼然甚明。
　⒎是被害人於案發當日遭被告乙○○、丙○○及同案被告曾學恩以
    上述剝奪行動自由之方式帶上被告乙○○所駕駛之車輛後座後
    ，在被告丁○○之指示下被載往御聖宮，待到達御聖宮後即遭
    被告丁○○以腳踢，並持硬物毆打頭部，再由被告乙○○、曾學
    恩、丙○○將被害人載至基隆市中正區新豐街下車，而共同以
    上開方法剝奪甲○○之行動自由達1 個多小時之久，應堪認定
    。
  ㈢被告乙○○及丙○○雖均辯稱：被害人是自願上車的云云及被告
    丁○○之辯護人為被告丁○○辯稱：當時其餘被告沒拿武器，也
    沒有以言詞脅迫被害人上車，地點在基隆廟口，人潮很多，
    若非被害人自願上車，有很多方法可以逃脫云云。證人即被
    害人雖於原審審理時改口證稱：伊於案發當日被告曾學恩雖
    然有好朋友勾伊脖子上車去聊天，在玩的樣子，應該是沒有
    惡意，伊就跟著上車，應該沒有人推伊，朋友邀約不好意思
    拒絕。就上車，伊是隨便，只是想逛街被打擾等語（見原審
    卷第174至183頁），然：
  ⒈觀諸被害人於警詢明確證稱在遭強押上車前，被告丙○○及同
    案被告曾學恩一前一後擋住去路，且遭同案被告曾學恩右手
    勾住肩膀迫使上車，及上車後在後座，被告丙○○及同案被告
    曾學恩分坐渠兩側等情，顯與上開於原審審理時證述之內容
    相異。再者，被害人於原審審理時尚證稱：頭部的傷是自己
    摔倒受傷的等語（見原審卷第184頁），經原審受命法官告
    以被告丁○○坦承在御聖宮有持長形硬物敲打被害人頭部之行
    為後，被害人仍證稱：被告丁○○是與伊打鬧，用腳是有，可
    是拿東西敲伊頭好像沒有等語(見原審卷第186頁)，則被害
    人於原審審理時之上開證述內容是否為真，實屬有疑。
  ⒉再者，本案真正欲與被害人碰面者既為被告丁○○，且被告丁○○、乙○○、同案被告曾學恩均供承認識被害人，則被告丁○○
    大可自行，或由被告乙○○、同案被告曾學恩以被告丁○○、乙○○或同案被告曾學恩之名義邀約被害人見面，然被告乙○○、
    丙○○及同案被告曾學恩係以被告丙○○之女友出名此等迂迴之
    方式邀約被害人碰面，業如前述，且被告丁○○於本院準備程
    序時供稱：伊找被害人是因被害人有亂講話還不承認，伊朋
    友傷害案件牽扯到伊這邊，說伊與該件傷害案件有關。另外
    ，被害人之前還拿伊前女友的平板電腦等語（見本院卷第19
    4至195頁），均可證被告等人均知悉倘若以正常管道親自出
    面邀約被害人不會自願與被告丁○○見面，無法順利約出被害
    人，始會選擇以上開詐欺之迂迴手段將被害人約出，及被害
    人遭被告乙○○、丙○○及同案被告曾學恩以上開非法方式強行
    帶往御聖宮。
  ⒊況被害人遭帶往御聖宮後，即遭隨後到場之被告丁○○毆打，
    益見被告丁○○確與被害人甲○○存有一定糾紛，且係由被告丁○○居於強勢及優勢地位，則衡情，被害人更無可能在路上突
    遭被告丙○○及同案被告曾學恩攔阻並表明係被告丁○○有找後
    ，仍自願隻身前往偏僻之處與被告丁○○見面，且被害人抵達
    御聖宮後即遭被告丁○○以腳踹及以器物攻擊人體脆弱部位之
    頭部，更見被害人並非自願。是被害人於原審審理時迴護被
    告等人，其所證係自願上車一事，與事實不符，自不可採。
    被告丁○○之辯護人及被告乙○○及丙○○2人均辯稱被害人是自
    願上車云云，應屬事後卸責之詞，不足採信。
  ⒋至被害人雖係在公共場所坐上被告乙○○所駕駛前揭車輛，且
    被告丙○○及同案被告曾學恩均未持武器或以言語恐嚇，非無
    求救或逃跑之機會，然被害人當時既已遭同案被告曾學恩勾
    肩，且被告丙○○在後或在旁，在被告此方人數明顯較多，被
    害人於勢單力薄之情況下，其究否能順利趁隙逃跑？此當對
    被害人意思決定之能力，形成相當程度之壓制，且逃跑後倘
    是否會遭受到更不利之對待？如呼救有無脫困之機會，均非
    其能掌握，則被害人不敢輕舉妄動，實為事理之常。從而，
    縱使被害人當時並未呼喊求救，亦未掙脫跑掉，尚不足作為
    對被告等人有利之認定。辯護人前揭所辯，亦不可採。
  ㈣按共同實行犯罪行為之人，在合同意思範圍以內，各自分擔
    犯罪行為之一部，相互利用他人之行為，以達其犯罪之目的
    者，即應對於全部所發生之結果，共同負責；亦即共同正犯
    ，只須具有犯意聯絡及行為分擔，而不問犯罪動機起於何人
    ，亦不問每一階段犯行是否均經參與，皆無礙於共同正犯之
    成立；又按共同正犯之意思聯絡，原不以數人間直接發生者
    為限，即有間接之聯絡者，亦包括在內。則實際執行本件押
    人逼債事宜之共犯與被告，縱未有直接當面接觸，然其等透
    過其他共犯之轉達，實際上對本件押人逼債犯行，應與被告
    已有共同認識，而達犯意合致，且彼等為達此共同犯罪目的
    ，由某些共犯實際執行押人逼債事宜，雖未與被告當面接觸
    ，直接為犯意聯絡，然其等對之不無間接之犯意合致，自應
    論以共同正犯（最高法院103年度台上字第3365號判決及100
    年度台上字第3977號判決意旨參照）。本件被告丁○○就乙○○
    、丙○○及同案被告曾學恩將被害人押上車，繼而載至御聖宮
    ，雖均未在場實際執行，惟被告丁○○明知被害人不可能自願
    與其見面，始委由乙○○、丙○○及同案被告曾學恩將被害人誘
    出，且透過同案被告曾學恩之轉達，實際上對本件押人之犯
    行，已就彼此之分工行為有共同之認識，並達成犯意之合致
    ，乙○○、丙○○及同案被告曾學恩更在被告丁○○之指示將被害
    人載往御聖宮，被告丁○○並在御聖宮對被害人為傷害之行為
    ，其等為達此共同犯罪目的，由被告乙○○、丙○○及同案被告
    曾學恩等實際執行押人之事宜，亦即被告丁○○與乙○○、丙○○
    及同案被告曾學恩於本件押人之犯行，均應論以共同正犯。
    被告丁○○雖辯稱並未叫其餘被告押人云云，應屬事後卸責之
    詞。至被告乙○○雖稱願接受測謊云云，惟本件事證已明，核
    無必要，附此敘明。
　㈤綜上，本案事證明確，被告等人之犯行均堪認定，均應依法
    論科。
二、論罪科刑
  ㈠本案被告行為後，刑法第302條雖於108年12月25日經修正公
    布，同年12月27日施行，惟查修正後之規定係依刑法施行法
    第1條之1第2項前段規定將罰金數額提高為30倍，亦即將原
    本之銀元3百元（經折算為新臺幣後為9千元）修正為新臺幣
    9千元，其修正之結果不生有利或不利於行為人之情形，非
    屬法律變更，自不生新舊法比較之問題，而應依一般法律適
    用原則，逕行適用裁判時法。
　㈡核被告丁○○、乙○○及丙○○所為，均係犯刑法第302條第1項之
    剝奪他人行動自由罪。被告丁○○、乙○○及丙○○與同案被告曾
    學恩就上開犯行，具有犯意聯絡與行為分擔，為共同正犯。
  ㈢刑法第47條第1 項規定：「受徒刑之執行完畢，或一部之執
    行而赦免後，5 年以內故意再犯有期徒刑以上之罪者，為累
    犯，加重本刑至二分之一。」有關累犯加重本刑部分，不生
    違反憲法一行為不二罰原則之問題。惟其不分情節，基於累
    犯者有其特別惡性及對刑罰反應力薄弱等立法理由，一律加
    重最低本刑，於不符合刑法第59條所定要件之情形下，致生
    行為人所受之刑罰超過其所應負擔罪責之個案，其人身自由
    因此遭受過苛之侵害部分，對人民受憲法第8 條保障之人身
    自由所為限制，不符憲法罪刑相當原則，牴觸憲法第23條比
    例原則。於此範圍內，有關機關應自本解釋公布之日起2 年
    內，依本解釋意旨修正之。於修正前，為避免發生上述罪刑
    不相當之情形，法院就該個案應依本解釋意旨，裁量是否加
    重最低本刑，司法院大法官會議釋字第775 號解釋意旨可資
    參照。查：
  ⒈被告丁○○前因違反槍砲彈藥刀械管制條例及妨害自由案件，
    經臺灣基隆地方法院以98年度訴字第219號判處應執行有期
    徒刑8 年（另有併科罰金）確定，於103年5月23日縮短刑期
    假釋出監，所餘刑期付保護管束，於105年10月2日保護管束
    期滿，假釋未經撤銷，以已執行論；被告乙○○前因強盜案件
    ，經臺灣基隆地方法院以99年度少訴字第5、6號判處有期徒
    刑3年確定。又因強制性交及妨害自由案件，經同法院以99
    年度少訴字第11號判處有期徒刑3年、3月確定；前開二案件
    ，經同法院以99年度聲字第1208號裁定定應執行有期徒刑6
    年1月確定，於103年11月14日縮短刑期假釋出監，所餘刑期
    付保護管束，嗣假釋遭撤銷，入監執行殘刑1年7月又11日，
    於106年5月3日執行完畢等情，有本院被告前案紀錄表在卷
    可查，則被告丁○○、乙○○於5 年以內故意再犯本件有期徒刑
    以上之罪，俱為累犯。
  ⒉本院依前揭解釋意旨裁量後，認為被告丁○○及乙○○前案之妨
    害自由罪與本案之罪間其侵害法益種類及罪質均屬相同，兩
    者間具實質關聯性，前案執行尚未收矯治之效，足見其等惡
    性非輕及對刑罰反應力薄弱，均應依刑法第47條第1 項之規
    定，加重其刑。
三、駁回上訴之理由
  ㈠原審經審理之結果，適用刑法第28條、第302條第1項、第47
    條第1 項等規定，並審酌被告丁○○、乙○○、丙○○不思循理性
    及合法方式解決糾紛，竟共同以上開方式剝奪被害人之行動
    自由，所為均顯有不該，且其等犯後均否認犯行，態度非佳
    ，亦未見反省，兼衡其等犯罪之動機、目的、手段，及其等
    各自之素行、教育程度、生活狀況，暨其等之主從關係與參
    與程度等一切情狀，分別量處如原判決主文所示之刑。就沒
    收部分並說明：被告丁○○持以毆打甲○○之硬物雖據被告丁○○
    供承為其所有，然並未扣案，且無證據顯示現仍存在，又非
    違禁物，為免將來執行困難，不予沒收。經核原審判決之認
    事用法均無違誤，量刑之宣告亦屬妥適。至被告丙○○雖提出
    和解書1份，惟依該和解書所載，實係被害人同意無條件和
    解，被告丙○○亦未主動為任何賠償，難見有何悛悔之心，難
    謂原審判決有何違法或應量處較輕刑度之情事，併此敘明。
　㈡被告3人均否認犯罪，提起上訴，惟其等所持各項辯解均非可
    採，已如前述，是其等上訴並無理由，應予駁回上訴。 
據上論斷，應依刑事訴訟法第368條，判決如主文。
本案經檢察官侯靜雯提起公訴，檢察官孟玉梅到庭執行職務。
中　　華　　民　　國　　109 　年　　3 　　月　　18　　日
                  刑事第二十一庭審判長法　官  許宗和
                                      法　官  黃惠敏
                                      法　官  章曉文
以上正本證明與原本無異。
如不服本判決，應於收受送達後20日內向本院提出上訴書狀，其
未敘述上訴之理由者並得於提起上訴後20日內向本院補提理由書
（均須按他造當事人之人數附繕本）「切勿逕送上級法院」。
                                      書記官  陳媖如
中　　華　　民　　國　　109 　年　　3 　　月　　20　　日
附錄本案論罪科刑法條
中華民國刑法第302條
私行拘禁或以其他非法方法，剝奪人之行動自由者，處5年以下
有期徒刑、拘役或9千元以下罰金。
因而致人於死者，處無期徒刑或7年以上有期徒刑；致重傷者，
處3年以上10年以下有期徒刑。
第1項之未遂犯罰之。